臺灣臺中地方法院民事裁定
109年度訴字第3593號
原      告  陳美蓮    住彰化縣○○鄉○○路00○00號      被   
   告  卓家申    住○○市○○區○○路0段000○00號
訴訟代理人  甘大空律師
上列當事人間土地租賃糾紛事件，本院裁定如下：
    主  文
本件訴訟標的價額核定為新臺幣2,479,000元。
原告應於本裁定送達後5日以內補繳第一審裁判費新臺幣8,217元
，如逾期未繳，即駁回其訴。
    理  由
一、按提起民事訴訟應依民事訴訟法第77條之13、第77條之14規
    定繳納裁判費，此為法定必備之程式。次按訴訟標的之價額
    ，由法院核定；核定訴訟標的之價額，以起訴時之交易價額
    為準；無交易價額者，以原告就訴訟標的所有之利益為準；
    以一訴主張數項標的者，其價額合併計算之；以一訴附帶請
    求其孳息、損害賠償、違約金或費用者，不併算其價額，同
    法第77條之1第1、2項、第77條之2第1項前段、第2項定有明
    文。次按土地所有權人，依民法第767條所有物返還請求權
    請求無權占有人拆除房屋返還土地，其訴訟標的之價額，應
    以土地起訴時之交易價額為準；其併依同法第179條附帶請
    求給付相當於租金利益之不當得利部分，不併算其價額。
二、查本件原告聲明：「㈠被告應給付原告新臺幣（下同）99,00
    0元，及自民國110年1月1日起至清償日止，按週年利率5％計
    算之利息。㈡被告應將坐落臺中市○○區○○段000○000○0○000○0
    地號土地（下稱系爭土地）上如臺中市清水地政事務所複丈
    日期110年4月12日土地複丈成果圖編號A1、B1、C1部分所示
    之建物拆除，並將系爭土地返還原告。㈢被告應自110年1月1
    日起至返還系爭土地之日止，按月給付原告80,000元之損害
    金」。揆諸上開說明，原告聲明第2項部分應以系爭土地起
    訴時之交易價額計算訴訟標的價額，至原告聲明第3項附帶
    請求相當於租金利益之不當得利部分，則不併算價額。從而
    ，本件訴訟標的價（金）額核定為2,479,000元（計算式如
    附表所示）。
三、查本件訴訟標的價額核定為2,479,000元，應徵第一審裁判
    費25,552元，原告僅繳納17,335元，尚有8,217元未繳（見
    本院卷第209頁）。茲依民事訴訟法第249條第1項第6款規定
    ，命原告於本裁定送達後5日以內，逕向本院補繳上開不足
    額之第一審裁判費，如逾期未繳，即駁回其訴，特此裁定。
中　　華　　民　　國　　110 　年　　10　　月　　27　　日
                  民事第二庭  審判長法  官  呂麗玉
                                    法　官  江奇峰
                                    法　官  鄭百易
正本係照原本作成。
如不服本裁定關於核定訴訟標的價額部分，應於送達後10日內，
向本院提出抗告狀，並繳納抗告裁判費1,000元；命補繳裁判費
部分，不得抗告。
中　　華　　民　　國　　110 　年　　10　　月　　27　　日
　　　　　　　　　　　　　　　　　　書記官　唐振鐙
附表（金額單位均為新臺幣）：
一、聲明第1項訴訟標的金額：99,000元。
二、聲明第2項訴訟標的價額：2,380,000元。
　　（計算式：［48＋77＋15］平方公尺×17,000元／平方公尺＝2,380
    ,000）
三、上開部分合計2,479,000元。